【裁判字號】    99,簡上,312
【裁判日期】    990921
【裁判案由】    傷害
【裁判全文】
臺灣高雄地方法院刑事判決             99年度簡上字第312號
上  訴  人  臺灣高雄地方法院檢察署檢察官
上  訴  人
即  被  告  甲○○○
上列上訴人因被告傷害案件，不服本院99年度審簡字第1093號中
華民國99年5 月31日第一審簡易判決（聲請簡易判決處刑書案號
：99年度偵字第2049號），提起上訴，本院管轄之第二審合議庭
判決如下：
    主  文
上訴均駁回。
    事實及理由
一、本案之犯罪事實、證據及理由，均引用第一審判決書（含聲
    請簡易判決處刑書）所載（如附件）。再本判決理由所援用
    之證據資料（含供述證據及非供述證據），被告、公訴人於
    本院審理時同意作為證據（參本院二卷第23頁），依刑事訴
    訟法第159 條之5 第1 項規定，均認有證據能力。又經本院
    審理結果，認第一審簡易判決之事實認定並無不當，量刑亦
    屬妥適，應予維持。
二、按第一審法院依被告在偵查中之自白或其他現存之證據，已
    足認定其犯罪者，得因檢察官之聲請，不經通常審判程序，
    逕以簡易判決處刑，刑事訴訟法第449 條第1 項定有明文。
    是以，對於檢察官聲請簡易判決處刑之案件，第一審法院既
    得不依通常程序，而逕以簡易判決處刑，被告即無通常程序
    所保障之詰問權。次按法官於有罪判決中，究應如何量處罪
    刑，為實體法賦予審理法官裁量之刑罰權事項，法官行使此
    項裁量權，自得依據個案情節，參諸刑法第57條所定各款犯
    罪情狀之規定，於該法定刑度範圍內，基於合義務性之裁量
    ，量處被告罪刑，此項量刑之裁量權，雖非得任意為之，仍
    應受一般法律原理原則之拘束，即仍須符合法律授權之目的
    、法律秩序之理念、國民法律感情及一般合法有效之慣例等
    規範，尤其應遵守比例原則及平等原則之意旨，否則即可能
    構成裁量濫用之違法（最高法院86年度台上字第7655號判決
    參酌），然如非有裁量逾越或裁量濫用之明顯違法情事，自
    不得擅加指摘其違法或不當，即使上級法院對下級法院裁量
    權之審查，亦應同此標準，此不僅在保障法官不受任何制度
    外之不當干涉，更保障法官不受制度內的異質干涉，此方符
    憲法第80條所宣示獨立審判之真義；易言之，量刑輕重係屬
    事實審法院得依職權自由裁量之事項，苟已斟酌刑法第57條
    各款所列情狀而未逾越法定刑度，不得遽指為違法（最高法
    院72年台上字第6696號判例參照）。又在同一犯罪事實與情
    節，如別無其他加重或減輕之原因，下級審量定之刑，亦無
    過重或失輕之不當情形，則上級審法院對下級審法院之職權
    行使，原則上應予尊重（參最高法院85年度台上字第2446號
    判決意旨）。
三、本件被告上訴意旨雖以：當時伊係不小心用手碰到告訴人之
    左眼，伊並沒有打告訴人，告訴人眼睛本來就受傷，因而矢
    口否認有何傷害之犯行云云。惟查：上揭犯罪事實業經原審
    就本案卷內積極證據詳為調查，告訴人並於本院審理時具結
    證稱：被告係繞到伊身後出手打伊，伊動手術是右眼，而遭
    被告打傷的是左眼等語（本院二卷第37頁）；且被告於本院
    審理時亦坦承：伊承認有打到告訴人，並請人拿新臺幣（下
    同）2,000 元要給告訴人，但告訴人不要與伊和解等語（本
    院二卷第36頁正面），核與告訴人上開證述相符（見本院二
    卷第37頁正面），並有告訴人民國（下同）98年11月24 日
    高雄長庚紀念醫院診斷證明書1 紙在卷可稽（警卷第6 頁）
    ，告訴人所受如診斷證明書之傷勢，與被告上開傷害行為間
    ，存有相當因果關係，亦堪以認定，是被告上揭所辯，顯不
    足採，被告確有本件犯行。從而，被告所為上訴，即無理由
    ，應予駁回。
四、又檢察官亦循告訴人請求上訴意旨略以：被告於上揭時地係
    以鐵製保溫水壺打向告訴人，非徒手攻擊告訴人，且當場威
    嚇辱罵告訴人，致告訴人左眼受傷，至今尚未痊癒，迄今未
    向告訴人道歉或賠償，原審量刑顯屬過輕，請求將原判決撤
    銷，另為適當之判決等語。惟查：
(一)告訴人於警詢中指稱：「被告於上揭時地不知拿何物品向
    我臉上打過來，然後轉頭就離開」等語( 警卷第1 頁) ，並
    於偵查中證稱：「被告於上揭時地拿東西從伊後方，伸到伊
    面前打我的臉」等語明確( 偵卷第7 頁) 。是告訴人於警詢
    及偵查中均未指稱被告係以鐵製保溫水壺打其左眼致傷，亦
    未指稱被告毆打其臉後，尚有何當場威嚇、辱罵之行為；且
    本件檢察官亦僅起訴被告以徒手方式打告訴人左眼成傷，此
    有檢察官聲請簡易判決處刑書1 份在卷可稽。據此，被告係
    以徒手方式打告訴人臉部成傷之事實，堪以認定。又告訴人
    於本院審理時亦證稱：「被告有請人拿2,000 元給我，跟我
    說比較抱歉，希望我們雙方能和解，並直到現在才跟我道歉
    等語( 本院二卷第37頁正反面) 。是被告確有於事後向告訴
    人道歉並希望賠償，則雙方僅就賠償金額尚有差距，致尚未
    達成和解，是檢察官此部分循告訴人請求上訴，即無可採。
    復以雖告訴人於本院審理時又改證稱: 被告係以保溫瓶打伊
    ，這是事後旁邊的人告訴伊的，被告繞到伊後面時，伊並未
    看見被告，伊被打到時就昏倒，時間很久，旁人才請守衛來
    等語，以及伊被打到時，就倒下去，被告繼續罵我，直到守
    衛來時，被告才跑走等語( 本院二卷第37頁背面) ，是被告
    是否確以鐵製保溫水壺打告訴人，告訴人並非親眼看見，然
    告訴人遭被告打傷眼部時雙方位置應十分靠近，且當時在長
    庚醫院大廳掛號櫃檯光線應尚堪充足，衡情告訴人應當知悉
    被告係以何物品或是徒手方式打其臉部，但告訴人卻指稱係
    經旁人事後告知始知悉被告係以鐵製保溫水壺打其臉部，顯
    已有違常情；且告訴人時而證稱其被打後就昏倒很久守衛才
    來，又時而改證稱其倒下去聽到被告繼續罵其直到守衛來才
    走，則究竟被告是否於毆打告訴人後仍在當場繼續威嚇辱罵
    告訴人，告訴人尚未能明確指證，復查告訴人及檢察官亦未
    能舉出其他積極證據證明被告上開上訴意旨所稱之犯行，從
    而，檢察官循告訴人所述之上訴意旨，應不足採。
(二)原審已就被告犯行之不法內涵相關之一切情狀為謹慎之裁量
    ，並無違法或顯然失出失入，亦無何科罰與罪責不相當之瑕
    疵可指，上訴意旨指摘原審法院量刑過輕，亦無理由。
(三)綜上所陳，檢察官循告訴人之請求，所為上訴意旨，並無理
    由，併應駁回。
據上論斷，應依刑事訴訟法第455 條之1 第1 項、第3 項、第45
4 條第2 項、第364 條、第373 條、第368 條，判決如主文。
本案經檢察官乙○○到庭執行職務。
中    華    民    國    99    年    9     月    21    日
                  刑事第五庭    審判長法  官 李昆南
                                      法  官 陳盈吉
                                      法  官 劉美香
以上正本證明與原本無異。
不得上訴。
中    華    民    國    99    年    9     月    23    日
                                      書記官 陳仙宜

司法院資訊處製作；財團法人民間司法改革基金會備份。
